臺灣新竹地方法院刑事判決　　　　　　　 94年度訴字第530號
公　訴　人　臺灣新竹地方法院檢察署檢察官
被　　　告　甲○○
上列被告因違反毒品危害防制條例案件，經檢察官聲請簡易判決
處刑（九十四年度毒偵字第四八八號）及同署檢察官、臺灣桃園
地方法院檢察署檢察官、臺灣苗栗地方法院檢察署檢察官分別移
送併案審理（九十四年度核退毒偵字第一二三號、九十四年度核
退毒偵字第四號、九十四年毒偵字第九四三號），本院認不得以
簡易判決處刑，改依通常程序審理，並裁定進行簡式審判程序，
判決如下：
     主  文
甲○○連續施用第一級毒品，處有期徒刑捌月。扣案之海洛因貳
包（合計淨重零點肆公克，空包裝重零點伍伍公克）、含海洛因
殘渣夾鏈袋個（無法析離化驗），均沒收銷燬之，注射針筒肆
支，均沒收。
     事  實
一、甲○○曾於民國九十二年間因施用毒品案件，經臺灣彰化地
    方法院裁定觀察勒戒後，認無繼續施用毒品傾向，於九十二
    年九月二十五日執行完畢釋放出監，由臺灣彰化地方法院檢
    察署檢察官於同日，以九十二年毒偵字第一五一七號不起訴
    處分確定，仍不知悔改，於觀察勒戒執行完畢後五年內，復
    基於施用第一級毒品海洛因之概括犯意，於九十三年九月六
    日上午九時許起至九十四年六月二十二日中午約十二時止，
    在其友人羅意明位在新竹縣新豐鄉青埔村青埔子九四號二樓
    之房間內及其他不詳處所，以將海洛因粉末放入其所有之注
    射針筒加水稀釋後，持注射針筒施打雙手手臂之方式，以一
    日約施用二次之頻率，連續施用海洛因多次。嗣警方於九十
    三年九月七日凌晨零時三十分許，在苗栗縣竹南鎮○○路天
    仁茶園停車場內，查獲甲○○涉嫌竊盜案件後，徵得其同意
    於同日採集其尿液送驗。又於九十四年二月三日下午六時許
    ，持臺灣新竹地方法院檢察署檢察官另案開具之拘票，前往
    羅意明上開住處拘提羅意明時，在該址房間內查扣在場之甲
    ○○所有，供施用海洛因所用之注射針筒二支及含海洛因殘
    渣之夾鏈袋三個（無法析離化驗），除將甲○○一併帶回外
    ，並於翌日即同年月四日採集其尿液送驗。再於九十四年五
    月二十四日上午十時三十六分許，在新竹縣新埔鎮下寮里一
    ○三號前，發覺其行跡可疑，對其攔檢盤查後，當場查扣其
    所有之海洛因一包（淨重○點○五公克，空包裝重○點一八
    公克）及供施用海洛因所用之注射針筒一支，並於同日採集
    其尿液送驗。末於九十四年六月二十二日下午一時三十六分
    許，在新竹縣湖口鄉○○街六五號前，逮捕另案通緝中之甲
    ○○時，當場查扣其所有之海洛因一包（淨重○點三五公克
    ，空包裝重○點三七公克）及供施用海洛因所用之注射針筒
    一支，並於同日採集其尿液送驗。其先後四次經警採尿送驗
    結果，均呈嗎啡陽性反應（即海洛因水解後之反應）而查獲
    上情。
二、案經新竹市警察局第一分局報請臺灣新竹地方法院檢察署檢
    察官偵查聲請簡易判決處刑及同署檢察官、臺灣桃園地方法
    院檢察署檢察官、臺灣苗栗地方法院檢察署檢察官移送併案
    審理。
     理  由
一、被告甲○○所犯毒品危害防制條例第十條第一項施用第一級
    毒品罪，非為死刑、無期徒刑、最輕本刑為三年以上有期徒
    刑之罪或高等法院管轄第一審案件，其於準備程序進行中先
    就被訴事實為有罪之陳述，本院認為合於刑事訴訟法第二百
    七十三條之一第一項之規定，裁定進行簡式審判程序，先予
    敘明。
二、上述事實，業經被告甲○○於本院審理時坦白承認，而被告
    於九十三年九月七日、九十四年二月四日、五月二十四日、
    六月二十二日經警分別採尿送驗結果，均呈嗎啡（即海洛因
    水解後之反應）陽性反應，有新竹市警察局辦理煙毒、麻醉
    藥品案尿液送驗受檢人真實姓名代號對照表、苗栗縣警察局
    竹南分局偵辦毒品案件尿液鑑驗代碼對照表、台灣檢驗科技
    股份有限公司濫用藥物尿液檢驗報告、憲兵司令部刑事鑑識
    中心鑑驗通知書各一紙、新竹縣警察局尿液採集編碼表、昭
    信科技顧問股份有限公司濫用藥物尿液檢體檢驗報告各二紙
    在卷可證。又扣案之白粉二包（合計淨重○點四公克，空包
    裝重○點五五公克），經送請法務部調查局鑑驗結果，認均
    含海洛因成分，有該局鑑定通知書二紙在卷可佐，此均為檢
    驗機關本於專業知識及以精密儀器測試所得之結論，自可憑
    信。再施用第一級毒品海洛因，可於二至四日內由施用者尿
    液中檢測得知，有行政院衛生署管制藥品管理局九十二年三
    月十日管檢字第○九二○○○一四九五號函在卷可供參考，
    此外，復有含海洛因殘渣之夾鏈袋三個（無法析離化驗）及
    注射針筒四支扣案可稽，足見被告之自白與事實相符，可以
    採信，其於上述時地施用海洛因多次之事實，應可認定。再
    被告於九十二年間因施用毒品案件，經臺灣彰化地方法院裁
    定觀察勒戒後，認無繼續施用毒品傾向，於九十二年九月二
    十五日執行完畢釋放出監，由臺灣彰化地方法院檢察署檢察
    官於同日，以九十二年毒偵字第一五一七號不起訴處分確定
    等情，有臺灣新竹地方法院檢察署刑案資料查註紀錄表及臺
    灣高等法院被告前案紀錄表各一份在卷足憑，事證明確，被
    告於觀察勒戒執行完畢後五年內，再行施用第一級毒品之犯
    行應可認定。
三、查海洛因為毒品危害防制條例第二條第一項第一款所稱之第
    一級毒品，不得持有及施用，被告甲○○竟持以施用，核其
    所為，係犯同條例第十條第一項之施用第一級毒品罪。其施
    用前持有第一級毒品海洛因之低度行為，為施用之高度行為
    所吸收，不另論罪。其先後多次施用海洛因之行為，時間緊
    接，觸犯構成要件相同之罪名，顯係基於概括之犯意反覆為
    之，為連續犯，應以一罪論並加重其刑。公訴意旨固僅敘及
    被告於九十四年二月四日上午十一時三十五分許採尿時回溯
    二十六小時內某時施用海洛因之行為，惟被告其餘施用海洛
    因之犯行，與已起訴部分，有連續犯之裁判上一罪關係，已
    如前述，本院自應併予裁判。爰審酌被告曾有竊盜前科之素
    行、經執行觀察勒戒後仍未戒除毒癮、施用毒品嚴重危害其
    身心健康、施用海洛因之期間非短，次數頻繁及坦認犯行之
    犯罪後態度等一切情狀，量處如主文所示之刑。扣押在案之
    海洛因二包（合計淨重○點四公克，空包裝重○點五五公克
    ）、含海洛因殘渣之夾鏈袋三個（無法析離化驗），均應依
    毒品危害防制條例第十八條第一項前段之規定，沒收銷燬之
    。另扣押在案之注射針筒四支，均為被告所有，供其施用海
    洛因所用之物，業經被告供明在卷，均應依刑法第三十八條
    第一項第二款之規定宣告沒收。
據上論斷，應依刑事訴訟法第四百五十二條、第二百七十三條之
一、第二百九十九條第一項前段，毒品危害防制條例第十條第一
項、第十八條第一項前段，刑法第十一條、第五十六條、第三十
八條第一項第二款，判決如主文。
本案經檢察官傅伊君到庭執行職務。
中　　華　　民　　國　九十四　年　　十二　月　　十六　日
                  刑事第六庭    法　官  林昌義
以上正本證明與原本無異。
如不服本判決，應於判決送達後10日內向本院提出上訴狀 (應附
繕本 )，上訴於臺灣高等法院。
中　　華　　民　　國　九十四　年　　十二　月　　十六　日
                                書記官  江靜玲
附錄本案論罪科刑法條全文：
毒品危害防制條例第十條
施用第一級毒品者，處六月以上五年以下有期徒刑。
施用第二級毒品者，處三年以下有期徒刑。
